臺灣臺中地方法院刑事判決　　　九十四年度訴字第二八七五號
公　訴　人　臺灣臺中地方法院檢察署檢察官
被　　　告　丁○○
　　　　　　己○○
共　　　同
指定辯護人　本院公設辯護人乙○○
上列被告等因強盜案件，經檢察官提起公訴（九十四年度偵字第
一二六八三號、第一二七六三號），本院判決如下：
    主  文
丁○○共同攜帶兇器竊盜，累犯，處有期徒刑捌月；扣案之銼刀
壹支沒收。又共同意圖為自己不法之所有，攜帶兇器，以強暴至
使不能抗拒，而取他人之物，累犯，處有期徒刑柒年伍月；扣案
之安全帽與鴨舌帽各壹頂、番刀壹支均沒收。應執行有期徒刑柒
年拾月；扣案之銼刀壹支、安全帽與鴨舌帽各壹頂、番刀壹支均
沒收。
己○○共同攜帶兇器竊盜，累犯，處有期徒刑捌月；扣案之銼刀
壹支沒收。又共同意圖為自己不法之所有，攜帶兇器，以強暴至
使不能抗拒，而取他人之物，累犯，處有期徒刑柒年伍月；扣案
之安全帽與鴨舌帽各壹頂、番刀壹支均沒收。應執行有期徒刑柒
年拾月；扣案之銼刀壹支、安全帽與鴨舌帽各壹頂、番刀壹支均
沒收。
    犯罪事實
一、丁○○與己○○為朋友關係，二人均素行欠佳。丁○○曾因
    妨害兵役治罪條例案件及違反肅清煙毒條例案件，經本院以
    民國八十年度訴緝字第二四九號及八十五年度訴緝字第四二
    五號判決分別判處有期徒刑八月、緩刑四年（緩刑之宣告嗣
    經撤銷）及有期徒刑三年四月確定，經送監接續執行後，經
    假釋、撤銷假釋再入監執行等執行程序，始於九十年八月三
    十一日縮刑期滿執行完畢。而其於出監後，復因違反毒品危
    害防制條例案件，經本院以九十一年度訴字第二九七八號判
    決判處有期徒刑九月確定，經再次入監執行，甫於九十三年
    七月二十一日縮刑期滿執行完畢。己○○則因犯竊盜罪及違
    反毒品危害防制條例案件，經本院以九十年度易字第三八三
    一號判決及九十年度訴字第三０二八號判決分別判處有期徒
    刑五月、一年及四月確定，經本院以九十一年度聲字第一０
    九六號裁定合併定應執行刑為有期徒刑一年六月，經送監執
    行後，亦甫於九十三年四月二十三日縮刑期滿執行完畢。
二、詎丁○○與己○○均不知悔改，復於受前開有期徒刑之執行
    完畢後五年內之九十四年八月三日晚上七時許，由丁○○騎
    駛機車附載己○○，欲共同前往臺中縣太平市尋訪友人，而
    於行經臺中市北屯區○○○街與瀋陽路一段路口時，因機車
    汽油即將用罄，二人又乏錢加油，竟共同基於為自己不法所
    有意圖之犯意聯絡，由丁○○騎駛機車在旁把風，己○○持
    其所有客觀上足以對於人之生命、身體安全產生危害、得為
    兇器使用之銼刀一支撬開車門及車鎖之分工方式，共同竊得
    屬戊○○所有停放於該處路旁之車牌號碼 MG-0315號紅色福
    特汽車廠牌自用小客車一輛（登記在戊○○之妹妹詹筱微名
    下），得手後由己○○駛離現場，丁○○則騎駛機車至己○○位於臺中市○○區○○街一二五巷六號之住處停放，再搭
    乘己○○駕駛之前開自用小客車一同兜風。嗣丁○○於車上
    表示其遭地下錢莊逼債甚緊，己○○亦稱經濟狀況不佳，二
    人乃另起強盜他人財物之心，遂共同基於為自己不法所有之
    意圖之犯意聯絡，備置番刀、安全帽、鴨舌帽、口罩等物，
    於翌日即九十四年八月四日凌晨一時十五分許，駕駛前開竊
    得之自用小客車，前往位於臺中縣太平市○○路○段十五號
    之「便利超商」處，由己○○持其所有客觀上足以對於人
    之生命、身體安全產生危害、得為兇器使用之番刀一支，丁○○則持於車上取得之膠帶一捲（原置於二人竊來之自用小
    客車上，非屬二人所有），另分別以頭戴鴨舌帽（己○○）
    或安全帽（丁○○）、面覆淺綠色口罩等掩人耳目之方式，
    進入店內，由己○○以該支番刀指向店員丙○○，令其配合
    走進店內後方之洗手間內，再由丁○○以膠帶將丙○○之雙
    手綑綁，至使丙○○不能抗拒後，共同打開店內之收銀機，
    取走現金新臺幣（下同）四萬四千三百元（起訴書誤載為一
    萬四千元）及店內之香菸二十條（價值約一萬元），而共同
    以此強暴至使不能抗拒之方式，取得他人之財物，所得財物
    由二人均分（惟香菸先行置放於己○○處）。嗣因己○○曾
    於案發前數日，至該「便利超商」處玩弄抓娃娃機臺，丙○○留有印象，而報警循線查獲，並先於：(一)九十四年八月
    四日下午一時許，在臺中市○○區○○路四三九之十四號己○○胞弟廖本義租用之車牌號碼6596-LG自用小客車內，將
    己○○逮捕，扣得其強盜所得現金七千六百一十元及其所有
    分別供竊盜與強盜行為使用之銼刀一支與鴨舌帽一頂；(二)再
    於同日下午三時許，至己○○上址住處之地下室，扣得強盜
    所得香菸十五條及其所有供強盜行為使用之番刀一支（另扣
    得其於強盜時穿著之黑色上衣與紅色短褲各一件）；(三)另於
    己○○之帶領下，至臺中市北屯區○○○路○段八十六號，
    尋得該遭竊之 MG-0315號自用小客車）；(四)九十四年八月五
    日中午十一時四十五許，在臺中市○○區○○路二段一三九
    號前，將丁○○拘提到案，並扣得其強盜所得現金七千五百
    一十元及其所有供強盜行為使用之安全帽一頂（扣案之現金
    、香菸及自用小客車，均經先行發還丙○○與戊○○；至丁○○與己○○使用之口罩及膠帶則經丁○○於事後丟棄，無
    法尋獲，故未扣案）。
三、案經丙○○訴由臺中縣警察局霧峰分局報告臺灣臺中地方法
    院檢察署檢察官偵查起訴。
    理  由
一、上開犯罪事實，業據被告丁○○及己○○均坦承不諱，核與
    證人即被害人戊○○（見九十四年度偵字第一二七六三號卷
    第二十五頁以下）、丙○○（關於最後清點確定之財物損失
    部分，見九十四年度偵字第一二七六三號卷第二十三頁）、
    證人林東岳（為租車行副理，證述意旨為有關本案查獲之部
    分經過；見臺中縣警察局霧峰分局刑案偵查卷第二十頁以下
    ）、廖本義（為己○○胞弟，於己○○遭逮捕時在場，證述
    意旨為有關本案查獲之部分經過；見臺中縣警察局霧峰分局
    刑案偵查卷第二十三頁以下）分別於警詢中證（指）述之意
    旨大致相符（被告丁○○、己○○雖稱：強盜所得現金約三
    萬餘元，香菸則為十五條云云，惟被害人丙○○則稱：經清
    點後損失現金為四萬四千三百元，至香菸則為二十條等語。
    審諸被害人丙○○損失之財物金額與數量，係於事後經清點
    而得，自較被告二人之概稱正確，此部分當以被害人丙○○
    所述為可採），此外，復有臺中縣警察局霧峰分局搜索扣押
    筆錄、扣押物品目錄表各三份、贓物認領保管單三紙（分別
    附於臺中縣警察局霧峰分局刑案偵查卷第三十八頁、九十四
    年度偵字第一二七六三號卷第二十四頁、第二十七頁；具領
    人分別為戊○○與丙○○）、系爭 MG-0315號自用小客車之
    車輛竊盜資料個別查詢報表一紙、翻攝自超商監視錄影帶之
    被告二人強盜情形相片四十八張等分別附卷可稽，並有如犯
    罪事實欄所載之現金、香菸、車牌號碼 MG-0315號自用小客
    車（均經警先行發還被害人）、銼刀一支、鴨舌帽一頂、番
    刀一支、黑色上衣一件、紅色短褲一件、安全帽一頂分別扣
    案可證，是核被告丁○○、己○○之自白均與事實相符，均
    堪採為證據。本件事證明確，被告丁○○、己○○之犯行均
    堪以認定。
二、核被告丁○○與己○○所為，均係犯刑法第三百二十一條第
    一項第三款之攜帶兇器竊盜罪，及同法第三百三十條第一項
    之意圖為自己不法之所有，攜帶兇器，以強暴至使不能抗拒
    ，而取他人之物罪（下稱攜帶兇器強盜罪）。其等就上開犯
    行，均有犯意之聯絡與行為之分擔，均為共同正犯。又其等
    所犯上開二罪間，犯意各別（依其等所述，並無牽連犯之裁
    判上一罪關係），行為不同，應予分論併罰。又丁○○曾因
    妨害兵役治罪條例案件及違反肅清煙毒條例案件，經本院分
    別判處有期徒刑八月、緩刑四年（緩刑之宣告嗣經撤銷）及
    有期徒刑三年四月確定後，送監接續執行，經假釋、撤銷假
    釋再入監執行等執行程序，始於九十年八月三十一日縮刑期
    滿執行完畢。而其於出監後，復因違反毒品危害防制條例案
    件，經本院判處有期徒刑九月確定，再次入監執行，甫於九
    十三年七月二十一日縮刑期滿執行完畢；己○○則曾因犯竊
    盜罪及違反毒品危害防制條例案件，經本院分別判處有期徒
    刑五月、一年及四月確定後，以九十一年度聲字第一０九六
    號裁定合併定應執行刑為有期徒刑一年六月，經送監執行後
    ，亦甫於九十三年四月二十三日縮刑期滿執行完畢等情，有
    其等之臺灣高等法院被告前案紀錄表在卷可按，其等於受有
    期徒刑之執行完畢後五年內，再犯本件有期徒刑以上之罪，
    均為累犯，均應依法加重其刑。爰審酌被告二人之素行欠佳
    ，且其等均年富力強，儘有工作能力，卻不思以正當途徑獲
    取金錢、財物，僅因缺錢加油及經濟狀況欠佳等因素，即分
    別為本案之竊盜與強盜行為，而其等持番刀以強盜超商財物
    之行為，更已致被害人丙○○之生命與身體安全陷於危險，
    並生對於公共秩序之嚴重危害，惟其等犯後已能坦承犯行，
    並有悔意，雖尚未與被害人戊○○、丙○○達成和解，然被
    害人損失之財物已有部分追回，及其等原所竊盜及強盜之財
    物價值等一切情狀，予以分別量處如主文所示之刑，並定其
    應執行之刑，以示懲儆。
三、扣案之銼刀一支、鴨舌帽一頂、番刀一支（屬被告己○○所
    有）與安全帽一頂（屬被告丁○○所有），分別為被告己○○或丁○○所有，供其等攜帶兇器竊盜或攜帶兇器強盜犯罪
    所用之物，均應依法宣告沒收，並分別於其等攜帶兇器竊盜
    罪或攜帶兇器強盜罪主刑之宣告項下諭知。至另扣案之被告
    己○○所有黑色上衣與紅色短褲各一件，雖為其於強盜行為
    時所著之衣物，然並無任何掩人耳目之作用，復與其強盜行
    為之實施間，無任何直接之關聯性，爰不諭知沒收之宣告，
    附此敘明。
據上論斷，應依刑事訴訟法第二百九十九條第一項前段，刑法第
二十八條、第三百二十一條第一項第三款、第三百三十條第一項
、第四十七條、第五十一條第五款、第三十八條第一項第二款，
判決如主文。
本案經檢察官甲○到庭執行職務。
中　　華　　民　　國　九十四　年　　十　　月　二十四　日
                臺灣臺中地方法院刑事第六庭
                    審判長法  官  簡 源 希
                          法  官  林 念 祖
                          法  官  鄧 敏 雄
上正本證明與原本無異
如不服本判決，應於送達後十日內向本院提出上訴狀（須附繕本
），上訴於臺灣高等法院臺中分院。
                          書記官  黃 士 益
中　　華　　民　　國　　94　　年　　10　　月　　24　　日
附錄本案論罪科刑法條全文：
刑法第三百二十一條第一項第三款
犯竊盜罪而有左列情形之一者，處六月以上、五年以下有期徒刑：
三　攜帶兇器而犯之者。
刑法第三百三十條第一項
犯強盜罪而有第三百二十一條第一項各款情形之一者，處七年以
上有期徒刑。
